【裁判字號】    89,交易,310
【裁判日期】    890822
【裁判案由】    公共危險等
【裁判全文】
臺灣桃園地方法院刑事判決                        八十九年度交易字第三一號
    公訴人  臺灣桃園地方法院檢察署檢察官
    被  告  甲○○
右列被告因公共危險等案件，經檢察官提起公訴（八十九年度調偵字第七０號、八十
九年度偵字第一三三八號），本院判決如左：
        主  文
甲○○服用酒類，不能安全駕駛動力交通工具而駕駛，處有期徒刑參月，如易科罰金
以參佰元折算壹日。又因過失傷害人，處有期徒刑參月，如易科罰金以參佰元折算壹
日。應執行有期徒刑肆月，如易科罰金以參佰元折算壹日。
        事  實
一、甲○○明知飲酒後吐氣所含酒精成份超過每公升零點二五毫克時，不得駕車，竟
    於民國（下同）八十九年九月十七日晚上九時五十分許服用酒類後，且其吐氣所
    含酒精成份已高達每公升零點四四毫克，而不能安全駕駛動力交通工具時，仍駕
    駛Ｐ８─１７１７號自用小貨車之動力交通工具，沿設有紅燈閃光號誌（道路交
    通事故調查報造表誤載為無號誌）之桃園縣中壢市○○路○段二六二巷，往設有
    黃燈閃光號誌（道路交通事故調查報告表誤載為無號誌）之桃園縣中壢市○○路
    ○段方向行駛，在行經上開路段與二六二巷交岔路口處欲往前行駛時，應注意汽
    車行駛至交岔路口，應遵守燈光號誌之指示，且按諸當時之天候、光線、號誌、
    路況等一切情況，復無甲○○不能注意之情形，竟疏未注意在設有紅燈閃光號誌
    之上開交岔路口處暫停讓由乙○○所騎用，亦疏未注意車前狀況及減速慢行，而
    沿桃園縣中壢市○○路，由環中東路往龍岡圓環方向行駛之ＬＹＲ─三六七號機
    車先行，即逕行駛入上開交岔路口處，致乙○○在上開交岔路口處，因煞車閃避
    不及而追撞及甲○○所駕駛上開自用小貨車之左後側倒地，並因之受有右手肘、
    右腳及身體多處擦傷等傷害。嗣甲○○於警員袁華春到場處理查覺上情前，主動
    對之陳述上開肇事經過，並於事後接受本院之審理。
二、案經甲○○自首及乙○○訴由桃園縣警察局中壢分局報請臺灣桃園地方法院檢察
    署檢察官偵查起訴。
        理  由
一、被告甲○○於右揭時地飲酒後吐氣所含酒精成份達每公升零點四四毫克時，仍駕
    駛上開自用小貨車肇事，致告訴人乙○○受有上述傷害之結果等情，業據其本人
    於本院審理時坦承不諱，核與告訴人乙○○指訴情節相符，復有道路交通事故調
    查報告表乙紙、肇事現場照片三紙、肇事機車照片五紙及診斷證明書乙紙，在卷
    可稽，足堪認定。又按「飲酒後吐氣所含酒精成份超過每公升零點二五毫克以上
    ，不得駕車」、「汽車行駛至交岔路口，應遵守燈光號誌之指示」，道路交通安
    全規則第一百十四條第二款、第一百零二條第一項第一款前段定有明文，被告於
    右揭時地駕駛上開自用小貨車前，已有先行飲酒，且其吐氣所含酒精成份更達每
    公升零點四四毫克，而不能安全駕駛動力交通工具，並不得駕車，竟仍違規駕駛
    上開自用小貨車之動力交通工具，再按諸當時之天候、光線、號誌、路況等一切
    情況，復無被告不能注意之情形，竟疏未注意暫停讓由告訴人乙○○所騎乘，正
    沿上開路段行駛之上開機車先行，而逕行駛入上開交岔路口處，致告訴人乙○○
    在上開交岔路口處，因煞車閃避不及而追撞及被告所駕駛上開自用小貨車之左後
    側倒地，並因之受有右手肘、右腳及身體多處擦傷等傷害，則被告對告訴人乙○
    ○所受上述傷害之結果，顯有過失責任，且其間亦存有相當因果關係，至為灼然
    ，此有台灣區車輛行車事故鑑定委員會八九府鑑桃字第八九０五六七號鑑定意見
    書乙份可稽，亦同此認定之結果，亦勘認定。雖告訴人乙○○於右揭時地騎乘上
    開機車行經上開交岔路口處時，亦疏未注意車前狀況，並未遵守上開路段黃閃光
    號誌之指示減速慢行，致追撞及由被告所駕駛，正通過上開交岔路口處之上開自
    用小貨車之左後側倒地，而對其本身所受上述傷害之結果，亦屬同有過失責任，
    惟此亦不足影響本院對被告上開過失責任之認定，至為顯然。被告犯行已臻明確
    ，應予依法論科。
二、核被告所為，係犯刑法第一百八十五條之三之服用酒類，不能安全駕駛動力交通
    工具而駕駛罪及第二百八十四條第一項前段之過失傷害罪。被告所犯上開二罪間
    ，其犯意各別，要件不同，應予分論併罰。被告於肇事後警員袁華春到場處理查
    覺上情前，已主動向警員袁華春陳述上開肇事經過乙情，業據被告供述明確，核
    與告訴人乙○○到院供述情節相符，應堪採信，且被告復於事後接受本院之審理
    ，已符刑法第六十二條前段規定自首之要件，應依同條規定減輕其刑。又被告酒
    醉駕車因而致告訴人乙○○受傷（即過失傷害部分犯行），應依道路交通管理處
    罰條例第八十六條第一項規定加重其刑，並依法先加後減之。爰審酌被告明知其
    當時已飲酒，且其吐氣所含酒精成份達每公升零點四四毫克，已不能安全駕駛動
    力交通工具，且不得駕車，竟仍違規駕駛上開自用小貨車，並疏未注意讓屬幹道
    車之上開機車先行而遭追撞肇事，致告訴人乙○○因受有上述傷害之結果，已損
    及告訴人乙○○之權益及被告犯罪後之態度等一切情狀，量處如主文所示之刑，
    定其應執行之刑，並均諭知易科罰金之折算標準，以資儆懲。
據上論斷，應依刑事訴訟法第二百九十九條第一項前段，刑法第一百八十五條之三、
第二百八十四條第一項前段、第六十二條前段、第五十一條第五款、第四十一條，道
路交通管理處罰條例第八十六條第一項，罰金罰鍰提高標準條例第一條前段、第二項
，判決如主文。
本案經檢察官何祖舜到庭執行職務。
中      華      民      國      八十九    年     八     月   二十二   日
                          臺灣桃園地方法院交通法庭
                              法  官  林 晏 鵬
右正本證明與原本無異。
如不服本判決，應於判決送達後十日內向本院提出上訴狀( 應附繕本 )，上訴於
臺灣高等法院。
    書記官  張 雅 慧
中        華        民        國   八十九   年   八   月    二十九    日
附論罪科刑依據之法條：刑法第一百八十五條之三、第二百八十四條
服用毒品、麻醉藥品、酒類或其他相關之物、不能安全駕駛動力交通工具而駕駛者，
處一年以下有期徒刑、拘役或三萬元以下罰金。
刑法第二百八十四條
因過失傷害人者，處六月以下有期徒刑、拘役或五百元以下罰金。致重傷者，處一年
以下有期徒刑、拘役或五百元下罰金。
從事業務之人，因業務之過失傷害人者，處一年以下有期徒刑、拘役或一千元以下罰
金。致重傷者，處三年以下有期徒刑、拘役或二千元以下罰金。


司法院資訊處製作；財團法人民間司法改革基金會備份。
